【裁判字號】    98,訴,628
【裁判日期】    990113
【裁判案由】    貪污等
【裁判全文】
臺灣雲林地方法院刑事判決               98年度訴字第628號
公  訴  人  臺灣雲林地方法院檢察署檢察官
被      告  甲○○
被      告  丙○○
上列二人共
同選任辯護
人          洪士凱  律師
上列被告因貪污等案件，經檢察官聲請簡易判決處刑（98年度偵
字第2347號），本院虎尾簡易庭認不宜逕以簡易判決處刑，簽移
本院刑事庭，依通常程序審理，本院判決如下：
    主  文
甲○○、丙○○犯如附表壹所示各罪，各處如附表壹所示之刑。
甲○○應執行有期徒刑壹年拾月、丙○○應執行有期徒刑貳年，
均緩刑肆年。
    事  實
一、甲○○自民國（下同）78年09月29日起任臺灣雲林地方法院
    檢察署（下稱雲林地檢署）法警職務，91年1 月24日奉派為
    該署法警室副法警長，96年05月03日再奉派為法警長；丙○○自69年08月15日起任雲林地檢署法警職務。彼等應依照檢
    察署各級有關長官之命令及指揮，辦理送達、調查、逮捕、
    拘提、搜索、警衛、執行、人犯解送、值庭、安全防護及其
    他有關事項。緣臺灣高等法院檢察署（下稱臺灣高檢署）為
    獎懲法警執行勤務之勤隋，訂有「臺灣高等法院檢察署暨所
    屬各級法院檢察署法警執行勤務獎懲要點」，依該要點第4
    點第1 款各目之規定，臺灣高檢署暨所屬各級法院檢察署應
    每半年將法警執行拘提成績提報臺灣高檢署辦理獎懲；拘提
    成績以「拘獲率」為計算標準，拘提成績優良之法警，依前
    揭辦法之規定予以敘獎並發給獎金。甲○○及丙○○為獲取
    每半年結算一次之拘提績效獎金，於96、97年度間，在附表
    貳所列之犯罪時間，共同基於公務員明知為不實之事項，而
    登載於職務上所掌之公文書之犯意聯絡，以及各別行使上開
    公務員登載不實文書、意圖為自己不法之所有詐取財物之犯
    意，明知附表貳所列編號01至編號22之各被拘人並非其二人
    實際拘獲，而係其他司法警察單位拘獲，或自行到案，或已
    在監執行（詳如附表貳之實際到案原因），竟仍在職務上所
    掌之公文書，即拘票報告書上，虛偽登載「拘提到案」等語
    ，足生損害於雲林地檢署管理法警執行拘提業務之正確性。
    嗣不知情雲林地檢署文書科承辦人員，分別於96、97年上、
    下年度，先後04次，將前揭附表貳編號03至22登載不實之拘
    提報告書，彙整後提報臺灣高檢署申請敘獎，足生損害於臺
    灣高檢署審核雲林地檢署法警執行拘提成績及敘獎之正確，
    惟臺灣高檢署尚未專案報請行政院核准96、97年度法警執行
    拘提及逮捕通緝犯績效獎金之核發，故各該年度之拘提獎金
    迄今未核撥，而未得逞。
二、緣雲林地檢署囿於經費未充裕，乃訂立法警應實際拘獲人犯
    ，才能報領差旅費之內部規定，而甲○○、丙○○雖實際有
    出差拘提人犯，惟附表貳編號01至13之人犯，並非彼等所拘
    獲之人犯，編號18、19亦非丙○○實際拘獲之人犯，依前開
    內部規定，無法逕依「國內出差旅費報支要點」報支差旅費
    ，渠等竟各基於行使公務員明知為不實之事項，而登載於職
    務上所掌之公文書、使公務員登載不實之犯意，以附表壹編
    號01至13所列登載不實拘票影本為附件，丙○○再以編號17
    、18所列登載不實拘票影本為附件，各自填具內容不實之臺
    灣雲林地檢署職員出差指派單（下簡稱出差指派單，其中附
    表壹編號05、07所列之出差指派單除外，其記載之內容，非
    不實，以下說明之），並持向雲林地檢署申報出差旅費，使
    雲林地檢署承辦核發差旅費之人員，在上述職務上掌管之公
    文書，即出差指派單上蓋章審核，足以生損害於雲林地檢察
    署對於所屬人員管制出差旅費核發之正確性。
    理  由
  壹、程序方面：
    按被告以外之人於審判外之言詞或書面陳述，除法律有規定
    者外，不得作為證據，刑事訴訟法第159 條第1 項定有明文
    。惟同法第159 條之5 規定：「被告以外之人於審判外之陳
    述，雖不符前四條之規定，而經當事人於審判程序同意作為
    證據，法院審酌該言詞陳述或書面陳述作成時之情況，認為
    適當者，亦得為證據。當事人、代理人或辯護人於法院調查
    證據時，知有第159 條第1 項不得為證據之情形，而未於言
    詞辯論終結前聲明異議者，視為有前項之同意。」經查，本
    院審理時，被告、辯護人及檢察官對於本院所引用卷內其他
    被告以外之人於審判外之言詞及書面陳述之證據，均未聲明
    異議。本院審酌上開言詞陳述及書面陳述作成時之情況，認
    無顯不適當之情形，至其他文書等證據方法，分別屬於公務
    員職務上製作文書，均無顯不可信之情況，且採納上開證據
    方法，尚無礙於被告等人於程序上之彈劾詰問權利，及與待
    證事實具有關連性，而認上開傳聞證據合於刑事訴訟法第15
    9 條之4 、第159 條之5 等規定，因而均具證據能力。又被
    告之筆錄，係被告本身之供述證據，無傳聞證據排除之適用
    ，而被告又無抗辯該等筆錄之作成有出於強暴、脅迫、利誘
    、詐欺、疲勞訊問、違法羈押或其他不正之方法，且亦無違
    反被告訴訟法上權利保障之事項，自得為證據，合先敘明。
  貳、實體方面：
  甲、有罪部分：
  一、犯罪事實一、(一)績效獎金（詐欺未遂）、拘票報告書（公
      文書不實登載罪）部分：
    (一)訊據被告二人，均坦承於附表貳所臚列拘票報告書為不實
      之記載，及持該不實記載之拘提報告書，交由不知情之雲
      林地檢署文書科承辦人員，彙整後提報臺灣高檢署申請敘
      獎，惟臺灣高檢署尚未專案報請行政院核准96、97年度法
      警執行拘提及逮捕通緝犯績效獎金之核發標準，故各該年
      度之拘提獎金並未核撥之事實，此外有(1)雲林地檢署96年
      度上半年度法警執行拘提成績統計表（他字卷第3 頁）、
      (2)96年度下半年度法警執行拘提及逮捕通緝犯績效報告表
      、拘捕人犯成績統計表03 份、拘票影本23張（他字卷第7
      ～52頁）、(3)雲林地檢署97年度上半、下半年度法警執行
      拘提及逮捕通緝犯績效函文04份及附件、(4)通緝犯績效函
      文04份及附件（98年度偵字第2347號卷第29～36頁）、(5)
      證人蘇清澤、李俊賢、唐素格、吳瑞堂、吳泰山、蔡林麗
      卿、賴建利、廖保義、林群偉、張重文、沈義雄、許志忠
      、林厚佃、吳佳隆、李泓逸、許富賢等人均證稱非由被告
      二人拘提到案，有各該證人之偵訊具結筆錄暨拘票報告書
      影本22份、被拘人原偵查卷宗節本、(6)91年～97年法警執
      行拘提獎勵名冊節本一冊（外放）等可證，被告等以不實
      記載之拘票報告書申請敘獎，足讓臺灣高檢署審核人員陷
      於錯誤，自屬施用詐術行為，而法警（拘提）、逮捕通緝
      犯績效獎金係每年度分上、下半年發給，惟查有關「獎金
      」部分，因前未經專案報請行政院核准，在行政院核准前
      ，不宜繼續核發「獎金」，經本署人事室96年09月07日簽
      奉檢察長核可後，自96年度（上半年）起，各地檢署雖仍
      依該要點陳報績效，但本署並未核發「獎金」等情，有臺
      灣高檢署函復本院之98年09月01日檢文洽字第0989011353
      0 號函可稽，被告等既未領到績效獎金，仍屬未遂階段，
      足證被告之自白與事實相符，事證明確，犯行可以認定。
    (二)被告等之辯護人為被告辯護稱：被告二人乃是要達成上
      級交辦之任務，提高雲林地檢署之全體績效及榮譽，且依
      過去之慣例及受訓所得之結論，將由管區警員拘提到案者
      、自行到案者、另案在監者，皆認是「拘提到案」而填寫
      於拘票報告書上，絕非故意為不實之登載，並聲請傳喚證
      人丁○○（雲林地檢署法警），證明92年度法警訓練班之
      座談會確實有這樣結論；另依雲林地檢署98年度偵字第
      2347號卷第40頁公務電話紀錄單所載：「由於行政院尚未
      核准96、97年度法警執行拘提及逮捕通緝犯績效獎金之核
      發標準，故在沒有核發標準的情況下，無法發放96、97年
      度之績效獎金」；由此看來，臺灣高檢署根本無法審核96
      、97年度由各地檢署上陳之報表。因此，高檢署根本不會
      有陷於錯誤之餘地，故就被告二人利用職務上機會詐取96
      、97年度拘提績效獎金而言，似應屬不能犯云云。
    (三)惟查，依照臺灣高檢署94年08月25日檢文洽字第09410007
      15號函（外放91年～97年法警執行拘提獎勵名冊節本第35
      、36頁），臺灣高檢署核定獎勵名冊時，發現各地檢署陳
      報之拘提報告書記載有諸多違失，乃提示依說明四、五辦
      理改善，其說明：五、另發現若干地檢署拘提報告書上記
      載「在監執行或羈押中」、「因病住院」及「由警察局移
      送該署」等事由，經核前述情形被拘提人非經法警拘提而
      到案，故均不計入拘獲績效。請督導貴署法警應具體、詳
      實記載拘提到案情形，切勿過於簡略（不宜僅記載「到案
      」、「自行到案」、「到案執行」、「罰金繳清」等語意
      不清之文句，以利審核。該函既已明確指示拘提報告書應
      詳實記載，而且「在監執行或羈押中」、「因病住院」及
      「由警察局移送該署」等事由，因被拘提人非經法警拘提
      而到案，故均不計入拘獲績效等情，係被告等參加92年法
      警訓練班之後上級所為最新之指示，自應依照該指示辦理
      ，豈可再援用有疑義之做法，另參酌被告等就同一被拘提
      人，將要用於附卷之拘票報告書以及申報敘獎、請領出差
      旅費所附之拘票報告書，各為不同之記載，以被拘人蘇清
      澤為例，附於執行卷宗之拘票報告書，係據實記載（參不
      另為無罪諭知欄中關於被拘人蘇清澤部分之說明），而請
      領差旅費所附之拘票報告書（他字卷第91頁反面），卻虛
      偽記載「拘提到案」，可見被告等，非不知拘票報告書應
      據實填載，而證人丁○○到院證稱：該次研習會後之座談
      會，其主持人有肯定提到「在監執行或羈押中」之情形，
      也可以算做拘提到案之成績等語，然其亦證稱：被拘人在
      監所之情形，求證後，拘提報告書仍應據實記載，參加研
      習後，報告書一樣都要據實記載，只是算拘提到案之成績
      而已，是被告等之辯護人為被告辯護稱，被告等無故意為
      不實之登載云云，要無可信。又所謂「不能犯」，係指已
      著手於犯罪之實行，而不能發生犯罪之結果，且無危險者
      而言。亦即犯罪之不完成，係由於行為之性質上無結果實
      現之可能性，不能發生法益侵害或未有受侵害之危險，始
      足當之。倘行為人有犯罪之故意，並已著手實行，其犯罪
      之不完成係由於外部障礙所致者，自不能謂係不能犯。然
      揆諸前開臺灣高檢署函復本院之函文，該績效獎金之所以
      未發，係尚未專案報請行政院核准，在行政院核准前，不
      繼續核發「獎金」，惟自96年度（上半年）起，各地檢察
      署雖仍依該要點陳報績效，可見依該績效之敘獎，係各接
      受敘獎人已取得之權利，僅係基於諸多考量，臺灣高檢署
      尚未專案報請行政院核准，而未核發而已，尚非各接受敘
      獎人，無請求發給之權利，是其行為之性質上，非無結果
      實現之可能性，亦非不能發生法益之侵害，自屬一般之未
      遂犯，而非不能犯，辯護意旨於此，容有誤會，應予敘明
      。
  二、犯罪事實一、(二)填具出差指派單報差旅費部分：
      訊據被告二人，亦均坦承以附表貳不實記載之拘票影本為
      附件，填具出差指派單後（內容不實之指派單，如表附壹
      所示），據以向雲林地檢署請領差旅費之事實不諱，此外
      有雲林地檢署檢察官拘票、報告書、出差指派單、雲林地
      檢署95年度至97年度檢察業務費單據清單及請領差旅費等
      資料可資佐證，被告等之自白亦與事實相符，犯行亦可認
      定。
  三、本件被告等申領拘提績效獎金、差旅費，是否該當於貪污
      治罪條例第5 條第1 項第2 款所規範的利用「職務上之機
      會」詐取財物罪之構成要件，抑或僅構成刑法第339 條之
      詐欺罪：
    一按貪污治罪條例第5 條第1 項第2 款所謂利用職務上之機
      會詐取財物罪，固只須其詐取財物之事項係其職務上所可
      利用之機會為已足，不以自始至終均須有此職務上之機會
      為必要，然所稱利用職務上之機會，必須因此法律、命令
      賦與行為人以一定之職務，而行為人竟利用此項職務上之
      機會，因勢乘便予以詐取財物者，始足之，若其用以詐取
      財物之行為，與其法令上之職務無所關涉者，即無利用其
      職務上機會以詐取財物之可言（最高法院72年度台上字第
      6304號、81年度台上字第4446號及72年度台上字第4052號
      等判決參照）。所謂「職務」必以屬於該公務員權限範圍
      內之事項，始足當之（同院78年度台上字第4536號判決意
      旨參照），亦即職務係由政府機關依人事法令所賦予之職
      掌事項，而依其職務所從事之職掌事項，則為其主管權責
      範圍內之工作事務（同院84年台非字第53號判決意旨參照
      ）。而所謂「利用職務上之機會」，係指假藉職務上之一
      切事機，予以利用者而言，其所利用者，職務本身固有之
      事機，固不論矣，尚包括由職務上所衍生之機會，可見此
      規定之重點在於「機會」（同院95年度台上字第3355號決
      參照）。故如行為人如用以詐財之行為與其法令上之職務
      無所關涉者，即非利用職務上機會詐取財物，此時只能以
      刑法上詐欺罪名論處（同院89年度台上字第3664號判決參
      照）。
    二查各級法院及檢察署法警之職務，係辦理值庭、執行、警
      衛、解送人犯及有關司法警察事務（法院組織法第23條第
      3 項、第39條第3 項、第53條第3 項及第69條第1 項），
      檢察署法警所得執行之「司法警察」事務，則依刑事訴訟
      法之規定，應受檢察官之命令執行職務（刑事訴訟法第23
      1 條第1 項），包括執行拘提（同法第78條第1 項）、執
      行搜索（同法第128 條之2 第1 項）及執行扣押（同法第
      136 條第1 項）等。就法警之職務現況而言，應含辦理值
      庭、警衛、解送人犯及拘提被告等業務。
    三依起訴書所載，被告甲○○、丙○○二人之犯罪事實，係
      在未拘獲被拘提人之情況下，分別在拘票報告書上登載「
      拘提到案」等不實事項，再填具「出差指派單」，並以拘
      票影本作為附件，向雲林地檢署申請差旅費。嗣於每年之
      上、下半年度結束後，再分別向臺灣高檢署申報上、下年
      度拘提績效獎金。則本案應探者，厥為被告申請出差旅費
      及拘提績效獎金，其過程是否應涵攝於貪污治罪條例第5
      條第1 項第2 款所「利用職務上之機會」之構成要件，分
      述如下：
    (1)被告二人之上述行為，係於執行拘提後（或並未執行）在
      機關內部之文書作業，顯然與法院組織法所定之值庭、執
      行、警衛、解送人犯或刑事訴訟法所定執行有關司法警察
      等職務有間，亦非屬於執行各該法定職務之際，藉端伺機
      向案件關係人或家屬勒索、招搖撞騙或索取財物之行徑。
      次查，公務員申報差旅費，係因於出差期間有所花費，而
      得依「國內出差旅費報支要點」向所屬服務機關請領補助
      之行為，無論公務員所屬機關之性質、公務員職等高低及
      奉給多寡，均得依該要點請領，係執行職務前或執行職務
      後在機關內部進行之一般行政事項，公務員如未請假，並
      不影響其原有職務之效力，故公務員於請領出差費之作為
      與其法定職務之執行無關，僅為機關內部之一般性「事務
      」並非「職務」。至法警之拘提績效獎金，係臺灣高檢署
      為獎勵各級法院檢察署法警勤於執行拘提職務所訂之獎辦
      法。係於每半年度結束後，由高檢署就所屬各級法院檢察
      署進行統計、評比，只需檢察署之拘提人數達到標準，則
      可核發績效獎金。故被告二人申請拘提績效獎金之行為，
      ，亦在執行拘提職務後之內部作為，與其法定職務之執行
      亦無直接關係，仍為機關內部之一般性事務，而非職務，
      僅請領之週期頻率小於各次出差旅費之請領而已。
    (2)又被告等二人向高檢署申報拘提績效獎金之行為，是否為
      貪污治罪條例第5 條第1 項第2 款所「利用職務上之機會
      詐取財物」？就詐取財物而言，固然有之。但就「利用職
      務上機會」此點而言，揆諸前揭說明，如認為申請出差旅
      費及拘提績效獎金並非法警之法定職務，則申請出差旅費
      或績效獎金，並非法警之法定職務上行為，遑論有無所謂
      利用職務上之機會。
    (3)又按貪污治罪條例第1 條開宗明義規定：「為嚴懲貪污，
      澄清吏治，特制定本條例。所謂貪污，係公務員利用法定
      職權（有准駁人民申請案件之公權力）及職務上便利向人
      民（而非公務員所屬機關）索取財物或不正利益，而玷污
      公務行使之純潔性。吏治也者，係指公務員應依法行事，
      不受他人財物、利益之引誘，使人民信賴國家機關之中立
      性及客觀性，使政策得以獲得支持，俾順利推展。」故貪
      污治罪條例之立法目的，應係藉較重之刑事處罰，以遏阻
      公務員以其權勢或利用執行職務之機會，非法向人民攫取
      財物或利益，以達端正風氣，提高人民信賴政府機關之目
      的。公務員在機關內部以不當方式請領相關費用，固應予
      非難，但深究其情，要與貪污治罪條例第1 條之立法宗旨
      尚屬有間，如僅因公務身分不當支領相關費用，而與公務
      員在外招搖撞騙、勒索財物、收受賂賄之嚴重不法情節相
      提並論，致一概適用貪污條例之重罪罪名，似有違公平原
      則，綜上所述，本件被告等所涉，不論係申領拘提績效獎
      金、抑或請領差旅費，皆無貪污治罪條例第5 條第1 項第
      2 款利用職務上之機會詐取財物罪之適用，應無疑義。
  四、論罪科刑部分：
    (一)故核被告二人，就起訴書犯罪事實欄一(一)所為，係犯刑法
      第213 條、216 條之行使公務員登載不實文書罪、第339
      條第2 項、1 項之詐欺取財未遂罪。起訴書就詐欺部分，
      所引用之法條，雖論以貪污治罪條例第5 條第1 項第2 款
      、第2 項之利用職務上之機會詐取財物未遂罪，惟起訴之
      基本社會事實相同，公訴檢察官於98年08月19日行準備程
      序時，先以言詞說明應變更為刑法第339 條詐欺罪之理由
      ，復於98年08月31日以補充理由聲明變更起訴法條之旨，
      是本件起訴法條，應予變更。被告等於所掌公文書登載不
      實後，復持以行使，則登載不實之低度行為，為行使之高
      度行為吸收，不另論罪。被告等以登載不實拘票報告書為
      附件，持以行使，並申報績效獎金，係以一行為觸犯數罪
      名之想像競合犯，依刑法第55條之規定，應論以較重之行
      使公務員登載不實文書罪處斷。
    (二)被告二人係為請領拘提績效獎金，而虛偽填載附表貳之拘
      票報告書，並持以行使，而該績效獎金，依98年02月18日
      修正前之臺灣高檢署暨所屬各級法院檢察署法警執行勤務
      獎懲要點第07點，應於每半年終了後之翌日10日前，造具
      名冊連同到案報告書（拘票報告書）影本，報請敘獎，故
      每年度半年終了前所積累之拘票報告書，係為陳報每半年
      度之績效獎金而為，各次之虛偽填載拘票報告書，乃單一
      犯罪行為之接續動作，獨立性薄弱，換言之，基於單一犯
      罪之意思，接續數個動作，以完成一個申報之犯罪目的，
      為接續犯，至於96、97年度，各有上、下年度之陳報敘獎
      時機，亦即共有4 次之行使公務員登載不實文書罪之行為
      ，該4 次之行使行為，犯意各別，每次相隔半年，具有可
      分之獨立性，為數罪之關係，公訴人認為其等行使公務員
      登載不實文書罪，係接續犯，僅應論以一罪，應有未洽。
      被告二人間就所犯虛偽填載拘票報告書，即刑法第213 條
      明知為不實之事實，而登載於職務上所掌之公文書罪，有
      犯意之聯絡，行為之分擔，均為共同正犯。公訴人認為被
      告等所犯詐欺罪及行使公務員登載不實文書罪，亦有犯意
      聯絡及行為之分擔，亦為共犯云云，惟被告甲○○、丙○○係各別申報敘獎，獎金亦非共同均霑，應非共犯。
    (三)核被告等就起訴書犯罪事實欄一、(二)以虛偽不實填載之拘
      票報告書為附件，報支出差旅費之行為，係犯刑法第213
      條、216 條行使公務員登載不實文書罪，渠等請領差旅費
      時，尚須填載出差指派單，記載出差日期、出差地點等事
      項，並持向雲林地檢署申報出差旅費，使該署承辦核發差
      旅費之人員，在上述職務上掌管之出差指派單上蓋章審核
      ，被告等雖有權記載出差指派單之內容，惟其等記載內容
      不實部分，則係犯刑法第214 條之使公務員登載不實罪，
      此部分罪名，公訴人雖未敘及，惟與前開刑法第213 條、
      216 條之行使公務員登載不實文書罪，有想像競合之一罪
      關係，為裁判上之一罪，自為起訴效力所及，本院自應一
      併加以審理，並從一重之行使刑法213 條公務員登載不實
      文書罪處斷。被告等每次申報出差旅費（以虛偽填之拘票
      為附件）之時間不同，請領差旅費之金額亦各異，應係基
      於各別之犯意行之，亦即每申報一次出差旅費，就行使一
      次公務員登載不實文書罪，各次行為之獨立性強，非基於
      單一犯罪之意思，接續數個動作，以完成一個犯罪目的，
      自非為接續犯，而係數罪關係，公訴意旨於此亦有誤認，
      本院自不受其拘束，得以自由認定事實。
    (四)被告甲○○所犯附表壹編號01至16各罪，被告丙○○所犯
      附表壹編號01至18各罪，犯意各別，行為不同，為數罪，
      應分予論並罰。
    (五)爰審酌被告甲○○、丙○○二人均在偵、審中均自白，復
      依序自動繳回爭議之差旅費新臺幣（下同）5,850 元及12
      ,672元，此有國庫機關專戶存款收款書影本及雲林地檢署
      收款收據正本各2 份附卷可憑，渠等所犯情節尚屬輕微，
      又無犯罪所得（被告等有請領差旅費之權利，前已敘及）
      ，而被告甲○○服務公職近20年、已婚育有三子女、學歷
      高中畢業、被告丙○○任法警逾28年、已婚育有三子女、
      高職畢業，渠等因一時失慮，為了個人及機關整體之績效
      ，而誤罹刑章，惟事後坦承犯行，深表悔悟，犯罪後態度
      良好，及渠等犯罪動機、行為手段等一切情狀，各量處如
      主文所示之刑。按犯罪在96年04月24日以前者，除另有規
      定外，有期徒刑、拘役或罰金，減其刑期或金額2 分之1
      ，並應於判決主文同時諭知其宣告刑及減得之刑，中華民
      國九十六年罪犯減刑條例第2 條第1 項第3 款、第7 條分
      別定有明文。而本案被告等就附表壹編號05至16之各罪犯
      罪時間，係在96年04月24日以前，合於前揭條例規定，又
      無不予減刑情事，自應依上開規定，於裁判時依法減其宣
      告刑2 分之1 為如主文所示，並定其應執行之刑。復查，
      被告二人均無前科，有臺灣高等法院被告前案記錄表可稽
      ，被告二人歷此偵、審程序之教訓，當知警惕，應無再犯
      之虞，均予宣告緩刑4 年，以勵自新。
  乙、不另為無罪之諭知部分（請領差旅費涉詐欺罪部分）：
  一、公訴意旨略以：被告二人以登載不實拘票影本為附件，填
      具出差報告表，據以向雲林地檢署詐領差旅費，於95年07
      月01日至97年10月05日期間，向該署詐領差旅費，合計被
      告甲○○5,850 元、丙○○12,672元，因認被告二人涉犯
      刑法第339 條第1 項之詐欺罪（原為貪污治罪條例第5 條
      第1 項第2 款利用職務上機會詐取財物罪，嗣變更起訴法
      條為刑法第339 條第1 項之詐欺罪）。
  二、按犯罪事實應依證據認定之，無證據不得認定犯罪事實，
      刑事訴訟法第154 條第2 項定有明文。又刑事訴訟法第16
      1 條，已於91年02月08日修正公布，其第1 項規定：檢察
      官就被告犯罪事實，應負舉證責任，並指出證明之方法。
      因此，檢察官對於起訴之犯罪事實，應負提出證據及說服
      之實質舉證責任。倘其所提出之證據，不足為被告有罪之
      積極證明，或其指出證明之方法，無從說服法院以形成被
      告有罪之心證，基於無罪推定之原則，自應為被告無罪判
      決之諭知。
  三、被告甲○○、丙○○二人供稱：我們內部有共識，是要拘
      獲才能報出差，有些情況，我們確實有出去執行拘提，但
      沒有拘到人，有些時候一天會拘提到二個人以上，我們就
      把拘獲的，拿來補出門但未拘到的，我們不認為這是不實
      請領，出差本來就可以請領差旅費等語，證人丁○○證稱
      ：「第一次算是探路性質，如果遇到他家人，就詢問情形
      ，來判斷有無再去第二、三次的必要，去被拘提人家裡，
      不只一次而已，有去執行拘提就可以報差旅費，但機關經
      費有時候不足，也不會每次都報差旅費，在拘票期限內，
      也可以一個星期每天去，這樣如果每天都報差旅費，會計
      室會有意見」等語，可徵在拘票期限內，法警是有可能多
      次前往被拘人所在之處所，或其住居所拘提之情形，惟此
      種實際有公出之情形，確實會造成出差統計上之困難，再
      者公訴檢察官亦稱：「內部有這樣規定，實際拘提到案，
      才可以請領差旅費」（98年8 月19日準備程序筆錄）。可
      見雲林地檢署受限於經費，確訂有須實際拘獲人犯，才能
      報支差旅費之內規，然依照行政院頒國內出差旅費報支要
      點，一、中央政府各機關員工，因公奉派出差報支旅費，
      依本要點辦理之旨。凡公務員因公奉派出差，且實際上有
      出差，即得依該要點報支旅費，雲林地檢署訂立必須拘提
      到人犯，方得報支差旅費之內部規定，核係額外增加該要
      點所無之限制，自不能限制實際有出差拘提之人，依據該
      要點報支差旅費之權利。另依照【起訴書】附表一編號16
      、17所示，被告等有請領差旅費，起訴書註記「同日確有
      出差拘獲另案被告之事實，故未涉及詐領出差費」等詞，
      則基此相同標準，附表貳編號01部分，被告於95年7 月1
      日雖未拘獲唐素格，但觀98年他字第22號卷（下稱他字卷
      ）第101-1 頁之出差指派單，被告二人同日有至北港等地
      出差，並拘獲楊育智，自可報領差旅費；編號02部分：參
      審理卷第38頁反面報告書（記：按址前往拘提，獲悉被拘
      人現雲二監執行中），再觀之他字卷第96-1頁之出差指派
      單，雖記載「前往崙背拘獲李俊賢乙名」，內容有不實，
      但被告二人確有去拘提李俊賢，但因李俊賢在監，而未拘
      獲，但該出差指派單記載出差地點是崙背等地，即不僅去
      崙背一地而已，故亦可請領差旅費；編號03、04部分：96
      年01月02日未拘到林群偉（在監執行）、林文招（林口長
      庚醫院住院），但被告等有去斗六拘獲李家宏（他字卷第
      4 頁），既有出差，當然亦可請領差旅費，公訴人亦認為
      附表貳編號16、17可以請領，則編號03、04情形相同，自
      非詐領；編號05部分：參照他字卷第155 頁反面報告書（
      記：按址前往拘提，被拘人現屏東龍泉海運陸戰隊中心服
      兵役），可知其等有去北港拘提蔡嘉宏，但未拘獲，自得
      請領差旅費，而從出差指派單記載前往北港等拘獲蔡嘉宏
      看來，當日出差地點，非僅北港一處，自得請領；編號06
      部分：參照他字卷第146 頁反面報告書（記：代收罰金貳
      萬柒仟元），可知被告二人有去莿桐拘提張瑞龍，因未拘
      提到案，而代收罰金，自可報差旅費，而從出差指派單記
      載「前往莿桐等拘獲張瑞龍」，可見當日出差之地點，非
      僅莿桐一處，既有出差之事實，亦可請領；編號07部分：
      參照他字卷第120 反面拘提報告書（記：勸導其至郵局匯
      款），可見有出差到水林鄉拘提蔡林麗卿，雖未拘獲，自
      得請領；編號08部分：參照他字卷158 頁反面報告書（記
      ：勸導家屬主動繳清），可見有去水林鄉拘提蔡明星，然
      未拘到，乃勸導其家屬主動繳清罰金，亦有出差，當可請
      領；編號09部分：參他字卷第166 頁反面報告書（記：按
      址前往拘提，獲悉被拘人96.3.3日入台南看守所執行觀察
      勒戒），可見被告等二人有去二崙拘提李正生，雖未拘到
      ，自得請領；編號10部分：參他字卷第126 頁反面報告書
      （記：按址前往拘提，被拘人現於雲二監執行中），可見
      被告等有去古坑拘提賴建利，雖未拘到，亦可請領；編號
      11 部 分：參審理卷第37頁報告書（記：按址前往拘提，
      獲悉被拘人於95.11.8 日入雲二監服殘刑04月12日，預03
      月20 日 出獄），可見被告等有至水林鄉拘提蘇清澤，雖
      未拘到，亦可請領；編號12部分：他字卷169 頁反面報告
      書（記：被拘人現雲二監執行中），可見被告等有至斗六
      拘提李瑩基，雖未拘到，亦可請領；編號13部分：參他字
      卷第204 頁反面報告書（記：按址前往拘提，獲悉被拘人
      現於雲二監少觀所收容中），足見被告等有至元長鄉拘提
      吳佳隆，雖未拘到，亦可請領；編號18部分：參他字卷第
      201 頁反面報告書（記：一、按址前往拘提，獲悉被拘人
      現台北監獄執行中。二、經電向台北監獄名籍股確認無誤
      （03）0000000 ），可證被告丙○○有去麥寮鄉拘提林厚
      佃，雖未拘到，亦可請領；編號19部分：參他字卷第113-
      1 出差指派單記載：「至莿桐等拘獲林信良乙名，至水林
      等拘獲吳泰山乙名，至嘉義戒治所借提人犯林明杉乙名」
      ，可見當日出差不僅一處，吳泰山雖未拘到，丙○○典際
      上有出差，亦可請領。另編號14部分：參他字卷第207 頁
      反面報告書（記：一、按址前往拘提，獲悉被拘人現96.3
      .21 日雲林地院解「彰化少年輔育院」感化教育。二、經
      電向彰化輔育院查詢（04）0000000 轉402 確認無誤），
      可見被告等有至二崙鄉拘提李泓逸雖未拘到，原可請領差
      旅費，以及編號15、20、21、22情形相同，均未請領，益
      證被告等並非汲汲營營之徒，無趁機詐取財物之犯意甚明
      ，又被告等以登載不實之拘票報告書為附件，申領差旅費
      ，手段雖是欺罔，但被告等都有出差之事實，本即可請領
      出差旅費，被請領之機關雲林地檢署，應無受財物損失之
      可能，要與詐欺罪之犯罪構成要件有間，此外復查無其他
      積極證據，足認被告等領取差旅費部分，有何詐欺取財之
      犯行，此部分，本應為被告等無罪之諭知，惟公訴人認此
      部分犯行，與前揭有罪之行使公務員登載不實文書罪，有
      想像競合之裁判一罪關係，爰不另為無罪之諭知。
據上論斷，應依刑事訴訟法第452 條、第299 條第1 項前段、第
300 條，刑法第28條、第55條、第339 條第2 項、第1 項、第21
3 條、第214 條、第216 條、第51條第5 款、第74條第1 項第1
款、刑法施行法第1 條之1 第1 項、第2 項前段，中華民國九十
六年罪犯減刑條例第2 條第1 項第3 款、第7 條，判決如主文。
本案經檢察官乙○○到庭執行職務。
中    華    民    國    99    年    1    月    13     日
                  刑事第二庭    審判長法  官  陳定國
                                      法  官  曾鴻文
                                      法  官  周欣怡
以上正本證明與原本無異。
如不服本判決應於收受判決後10日內向本院提出上訴書狀，並應
敘述具體理由；其未敘述上訴理由者，應於上訴期間屆滿後20日
內向本院補提理由書（均須按他造當事人之人數附繕本）。「切
勿逕送上級法院」。
                                      書記官  魏輝碩
中    華    民    國    99    年    1    月    13     日
【附表壹：被告甲○○、丙○○所犯罪刑一覽表】
┌──┬──────────────┬───────────┬──────┬────────┐
│編號│ 行為人及犯罪事實           │所犯罪名              │主文宣告刑  │備註            │
├──┼──────────────┼───────────┼──────┼────────┤
│ 一 │如犯罪事實欄(一)被告甲○○、林│刑法第213 條、第216 條│甲○○、林松│                │
│    │松寅以附表貳編號03至14登載不│行使公務員登載不實文書│寅各處有期徒│                │
│    │實之拘票報告書申報96年度上半│罪、刑法第339 條第2 項│刑壹年。    │                │
│    │年度拘提績效獎金。          │、第1 項詐欺罪，從一重│            │                │
│    │                            │刑法第216 條、213 條行│            │                │
│    │                            │使公務員登載不實文書罪│            │                │
│    │                            │處斷。                │            │                │
├──┼──────────────┼───────────┼──────┼────────┤
│ 二 │如犯罪事實欄(一)被告甲○○、林│刑法第213 條、第216 條│甲○○、林松│                │
│    │松寅以附表貳編號15至18登載不│行使公務員登載不實文書│寅各處有期徒│                │
│    │實拘票報告書申報96年度下半年│罪、刑法第339 條第2 項│刑壹年。    │                │
│    │度拘提績效獎金。            │、第1 項。從一重刑法第│            │                │
│    │                            │216 條、213 條行使公務│            │                │
│    │                            │員登載不實文書罪處斷。│            │                │
├──┼──────────────┼───────────┼──────┼────────┤
│    │如犯罪事實欄(一)被告甲○○、林│刑法第213 條、第216 條│甲○○、林松│                │
│ 三 │松寅以附表貳編號19登載不實拘│行使公務員登載不實文書│寅各處有期徒│                │
│    │票報告書申報97年度上半年度申│罪、刑法第339 條第2 項│刑壹年。    │                │
│    │報拘提績效獎金。            │、第1 項。從一重刑法第│            │                │
│    │                            │216 條、213 條行使公務│            │                │
│    │                            │員登載不實文書罪處斷。│            │                │
├──┼──────────────┼───────────┼──────┼────────┤
│    │如犯罪事實欄(一)被告甲○○、林│刑法第213 條、第216 條│甲○○、林松│                │
│ 四 │松寅於以附表貳編號20至22登載│行使公務員登載不實文書│寅各處有期徒│                │
│    │不實拘提報告書申報97年度上半│罪、刑法第339 條第2 項│刑壹年。    │                │
│    │年度申報拘提績效獎金。      │、第1 項。從一重刑法第│            │                │
│    │                            │216 條、213 條行使公務│            │                │
│    │                            │員登載不實文書罪處斷。│            │                │
├──┼──────────────┼───────────┼──────┼────────┤
│ 五 │如犯罪事實欄(二)被告甲○○、林│刑法第213 條、第216 條│甲○○、林松│出差指派單之記載│
│    │松寅於95年07月01日以附表貳編│行使公務員登載不實文書│寅各處有期徒│內容無不實：被告│
│    │號01登載不實拘票報告書為附件│罪。                  │壹年，均減為│二人有於95年7月1│
│    │，填載出差指派單後，向雲林地│                      │有期徒刑陸月│日前往北港拘獲楊│
│    │檢署請領附表貳編號01所示金額│                      │。          │育智。          │
│    │之差旅費。                  │                      │            │                │
├──┼──────────────┼───────────┼──────┼────────┤
│ 六 │如犯罪事實欄(二)被告甲○○、林│刑法第213 條、第216 條│甲○○、林松│                │
│    │松寅於95年09月29日以附表貳編│第214 條，從一重論以刑│寅各處有期徒│                │
│    │號02登載不實拘提報告書為附件│法第216 條之行使同法第│壹年，均減為│                │
│    │，於雲林地檢署承辦核發差旅費│213 條公務員登載不實文│有期徒刑陸月│                │
│    │職員所掌出差指派單上，虛偽填│書罪處斷。            │。          │                │
│    │載「前往崙背拘獲李俊賢乙名」│                      │            │                │
│    │，持向雲林地檢署請領附表貳編│                      │            │                │
│    │號02所示金額之差旅費。      │                      │            │                │
├──┼──────────────┼───────────┼──────┼────────┤
│    │如犯罪事實欄(二)被告甲○○、林│刑法第213 條、第216 條│甲○○、林松│出差指派單之記載│
│ 七 │松寅於96年01月02日以附表貳編│行使公務員登載不實文書│寅各處有期徒│內容無不實：被告│
│    │號03、04登載不實拘提報告書為│罪。                  │壹年，均減為│二人有於96年1月 │
│    │附件，填載出差指派單後向雲林│                      │有期徒刑陸月│2日拘獲李家宏。 │
│    │地檢署請領附表貳編號03、04所│                      │。          │（參他字卷第4） │
│    │示金額之差旅費。            │                      │            │                │
├──┼──────────────┼───────────┼──────┼────────┤
│ 八 │如犯罪事實欄(二)被告甲○○、林│刑法第213 條、第216 條│甲○○、林松│                │
│    │松寅於96年01月13日以附表貳編│第214 條，從一重論以刑│寅各處有期徒│                │
│    │號05登載不實拘提報告書為附件│法第216 條之行使同法第│壹年，均減為│                │
│    │，於出差指派單上，虛偽填出差│213 條公務員登載不實文│有期徒刑陸月│                │
│    │日期：「96年1 月13日」、出差│書罪處斷。            │。          │                │
│    │事由：「前往北港等拘獲蔡嘉宏│                      │            │                │
│    │乙名」，持向雲林地檢署申報差│                      │            │                │
│    │旅費，使該署承辦核發差旅費之│                      │            │                │
│    │人員，在出差指派單上蓋章審核│                      │            │                │
│    │，而將上開不實之出差事實登載│                      │            │                │
│    │於職務上所掌之公文書，即出差│                      │            │                │
│    │指派單，足以生損害於雲林地檢│                      │            │                │
│    │署管制出差旅費核發之正確性。│                      │            │                │
├──┼──────────────┼───────────┼──────┼────────┤
│ 九 │如犯罪事實欄(二)被告甲○○、林│刑法第213 條、第216 條│甲○○、林松│                │
│    │松寅於96年01月15日以附表貳編│第214 條，從一重論以刑│寅各處有期徒│                │
│    │號06登載不實拘提報告書為附件│法第216 條之行使同法第│壹年，均減為│                │
│    │，於出差指派單上虛偽填載出差│213 條公務員登載不實文│有期徒刑陸月│                │
│    │事由：「前往莿桐等拘獲張瑞龍│書罪處斷。            │。          │                │
│    │乙名」，持向雲林地檢署申報差│                      │            │                │
│    │旅費，使該署承辦核發差旅費之│                      │            │                │
│    │人員，在出差指派單上蓋章審核│                      │            │                │
│    │，而將上開不實之出差事實登載│                      │            │                │
│    │於職務上所掌之公文書，即出差│                      │            │                │
│    │指派單，足以生損害於雲林地檢│                      │            │                │
│    │署管制出差旅費核發之正確性。│                      │            │                │
├──┼──────────────┼───────────┼──────┼────────┤
│    │如犯罪事實欄(二)被告甲○○、林│刑法第213 條、第216 條│甲○○、林松│                │
│ 十 │松寅於96年02月03日以附表貳編│第214 條，從一重論以刑│寅各處有期徒│                │
│    │號07登載不實拘提報告書為附件│法第216 條之行使同法第│壹年，均減為│                │
│    │，於出差指派單上虛偽填載出差│213 條公務員登載不實文│有期徒刑陸月│                │
│    │日期：「96年02月03日」、出差│書罪處斷。            │。          │                │
│    │事由：「前往水林等拘獲蔡林麗│                      │            │                │
│    │卿乙名」，持向雲林地檢署申報│                      │            │                │
│    │差旅費，使該署承辦核發差旅費│                      │            │                │
│    │之人員，於出差指派單上蓋章審│                      │            │                │
│    │核，而將上開不實之出差事實登│                      │            │                │
│    │載於職務上所掌之公文書，即出│                      │            │                │
│    │差指派單，足以生損害於雲林地│                      │            │                │
│    │檢署管制出差旅費核發之正確性│                      │            │                │
│    │。                          │                      │            │                │
├──┼──────────────┼───────────┼──────┼────────┤
│ 十 │如犯罪事實欄(二)被告甲○○、林│刑法第213 條、第216 條│甲○○、林松│                │
│ 一 │松寅於96年02月05日以附表貳編│第214 條，從一重論以刑│寅各處有期徒│                │
│    │號08登載不實拘提報告書為附件│法第216 條之行使同法第│壹年，均減為│                │
│    │，於出差指派單上虛偽填載出差│213 條公務員登載不實文│有期徒刑陸月│                │
│    │事由：「前往水林等拘獲陳佳宏│書罪處斷。            │。          │                │
│    │乙名」，持向雲林地檢署申報差│                      │            │                │
│    │旅費，使該署承辦核發差旅費之│                      │            │                │
│    │人員在該出差指派單蓋章審核，│                      │            │                │
│    │而將上開不實之出差事實登載於│                      │            │                │
│    │職務上所掌之公文書，即出差指│                      │            │                │
│    │派單，足以生損害於雲林地檢署│                      │            │                │
│    │管制出差旅費核發之正確性。  │                      │            │                │
├──┼──────────────┼───────────┼──────┼────────┤
│    │如犯罪事實欄(二)被告甲○○、林│刑法第213 條、第216 條│甲○○、林松│                │
│ 十 │松寅於96年03月06日以附表貳編│第214 條，從一重論以刑│寅各處有期徒│                │
│ 二 │號09登載不實拘提報告書為附件│法第216 條之行使同法第│壹年，均減為│                │
│    │，於出差指派單上虛偽填載出差│213 條公務員登載不實文│有期徒刑陸月│                │
│    │日期：「96年03月06日」、出差│書罪處斷。            │。          │                │
│    │事由：「前往二崙等拘獲李正生│                      │            │                │
│    │乙名」，持向雲林地檢署申報差│                      │            │                │
│    │旅費，使該署承辦核發差旅費之│                      │            │                │
│    │人員在該出差指派單蓋章審核，│                      │            │                │
│    │而將上開不實之出差事實登載於│                      │            │                │
│    │職務上所掌之公文書，即出差指│                      │            │                │
│    │派單，足以生損害於雲林地檢署│                      │            │                │
│    │管制出差旅費核發之正確性。  │                      │            │                │
├──┼──────────────┼───────────┼──────┼────────┤
│ 十 │如犯罪事實欄(二)被告甲○○、林│刑法第213 條、第216 條│甲○○、林松│                │
│ 三 │松寅於96年03月08日以附表貳編│第214 條，從一重論以刑│寅各處有期徒│                │
│    │號10登載不實拘提報告書為附件│法第216 條之行使同法第│壹年，均減為│                │
│    │，於出差指派單上虛偽填載出差│213 條公務員登載不實文│有期徒刑陸月│                │
│    │日期：「96年03 月08 日」、出│書罪處斷。            │。          │                │
│    │差事由：「前往台西等拘獲林義│                      │            │                │
│    │閩乙名」，持向雲林地檢署申報│                      │            │                │
│    │差旅費，使該署承辦核發差旅費│                      │            │                │
│    │之人員，在該出差指派單蓋章審│                      │            │                │
│    │核，而將上開不實之出差事實登│                      │            │                │
│    │載於職務上所掌之公文書，即出│                      │            │                │
│    │差指派單，足以生損害於雲林地│                      │            │                │
│    │檢署管制出差旅費核發之正確性│                      │            │                │
│    │。                          │                      │            │                │
├──┼──────────────┼───────────┼──────┼────────┤
│ 十 │如犯罪事實欄(二)被告甲○○、林│刑法第213 條、第216 條│甲○○、林松│                │
│ 四 │松寅於96年03月12日以附表貳編│第214 條，從一重論以刑│寅各處有期徒│                │
│    │號11登載不實拘提報告書為附件│法第216 條之行使同法第│壹年，均減為│                │
│    │，於出差指派單上虛偽填載出差│213 條公務員登載不實文│有期徒刑陸月│                │
│    │事由：「前往水林等拘獲蘇清澤│書罪處斷。            │。          │                │
│    │乙名」，持向雲林地檢署申報差│                      │            │                │
│    │旅費，使該署承辦核發差旅費之│                      │            │                │
│    │人員，在該出差指派單蓋章審核│                      │            │                │
│    │，而將上開不實之出差事實登載│                      │            │                │
│    │於職務上所掌之公文書，即出差│                      │            │                │
│    │指派單，足以生損害於雲林地檢│                      │            │                │
│    │署管制出差旅費核發之正確性。│                      │            │                │
├──┼──────────────┼───────────┼──────┼────────┤
│ 十 │如犯罪事實欄(二)被告甲○○、林│刑法第213 條、第216 條│甲○○、林松│                │
│ 五 │松寅於96年03月13日以附表貳編│第214 條，從一重論以刑│寅各處有期徒│                │
│    │號12登載不實拘提報告書為附件│法第216 條之行使同法第│壹年，均減為│                │
│    │，於出差指派單上虛偽填載出差│213 條公務員登載不實文│有期徒刑陸月│                │
│    │日期「96年03月13日」、出差事│書罪處斷。            │。          │                │
│    │由：「前往斗六等拘獲李瑩基乙│                      │            │                │
│    │名」，持向雲林地檢署申報差旅│                      │            │                │
│    │費，使該署承辦核發差旅費之人│                      │            │                │
│    │員，在該出差指派單蓋章審核，│                      │            │                │
│    │而將上開不實之出差事實登載於│                      │            │                │
│    │職務上所掌之公文書，即出差指│                      │            │                │
│    │派單，足以生損害於雲林地檢署│                      │            │                │
│    │管制出差旅費核發之正確性。  │                      │            │                │
├──┼──────────────┼───────────┼──────┼────────┤
│ 十 │如犯罪事實欄(二)被告甲○○、林│刑法第213 條、第216 條│甲○○、林松│                │
│ 六 │松寅於96年03月31日以附表貳編│第214 條，從一重論以刑│寅各處有期徒│                │
│    │號13登載不實拘提報告書為附件│法第216 條之行使同法第│壹年，均減為│                │
│    │，於出差指派單上虛偽填載出差│213 條公務員登載不實文│有期徒刑陸月│                │
│    │日期「96年03月31日」、出差事│書罪處斷。            │。          │                │
│    │由：「前往元長等拘獲吳佳隆乙│                      │            │                │
│    │名」，持向雲林地檢署申報差旅│                      │            │                │
│    │費，使該署承辦核發差旅費之人│                      │            │                │
│    │員，在該出差指派單蓋章審核，│                      │            │                │
│    │而將上開不實之出差事實登載於│                      │            │                │
│    │職務上所掌之公文書，即出差指│                      │            │                │
│    │派單，足以生損害於雲林地檢署│                      │            │                │
│    │管制出差旅費核發之正確性。  │                      │            │                │
├──┼──────────────┼───────────┼──────┼────────┤
│    │如犯罪事實欄(二)被告丙○○於96│刑法第213 條、第216 條│丙○○處有期│                │
│ 十 │年10月28日以附表貳編號18登載│第214 條，從一重論以刑│徒壹年，減為│                │
│ 七 │不實拘提報告書為附件，於出差│法第216 條之行使同法第│有期徒陸月。│                │
│    │指派單上虛偽填載出差事由：「│213 條公務員登載不實文│            │                │
│    │前往麥寮等拘獲林厚佃」，持向│書罪處斷。            │            │                │
│    │雲林地檢署申報差旅費，使該署│                      │            │                │
│    │承辦核發差旅費之人員，在該出│                      │            │                │
│    │差指派單蓋章審核，而將上開不│                      │            │                │
│    │實之出差事實登載於職務上所掌│                      │            │                │
│    │之公文書，即出差指派單，足以│                      │            │                │
│    │生損害於雲林地檢署管制出差旅│                      │            │                │
│    │費核發之正確性。            │                      │            │                │
├──┼──────────────┼───────────┼──────┼────────┤
│    │如犯罪事實欄(二)被告丙○○於97│刑法第213 條、第216 條│丙○○處有期│                │
│ 十 │年04 月20日以附表貳編號19 登│第214 條，從一重論以刑│徒壹年，減為│                │
│ 八 │載不實拘提報告書為附件，於出│法第216 條之行使同法第│有期徒陸月。│                │
│    │差指派單上虛偽填載出差事由：│213 條公務員登載不實文│            │                │
│    │「至水林等拘獲吳泰山」後，持│書罪處斷。            │            │                │
│    │向雲林地檢署申報差旅費，使該│                      │            │                │
│    │署承辦核發差旅費之人員，在該│                      │            │                │
│    │出差指派單蓋章審核，而將上開│                      │            │                │
│    │不實之出差事實登載於職務上所│                      │            │                │
│    │掌之公文書，即出差指派單，足│                      │            │                │
│    │以生損害於雲林地檢署管制出差│                      │            │                │
│    │旅費核發之正確性。          │                      │            │                │
└──┴──────────────┴───────────┴──────┴────────┘
   附表貳：被告甲○○、丙○○不實登載拘票明細】
 ┌─┬───┬────┬──────┬──────┐
 │編│拘票所│拘票日期│實際到案原因│甲○○、林松│
 │  │載被拘│（即犯罪│            │寅提出之拘票│
 │  │人姓名│時間）  │            │報告書之記錄│
 │號│      │        │            │            │
 ├─┼───┼────┼──────┼──────┤
 │01│唐素格│95.07.01│未曾到案    │「拘提到案」│
 │  │      │        │            │            │
 ├─┼───┼────┼──────┼──────┤
 │02│李俊賢│95.09.29│由管區員警拘│「拘提到案」│
 │  │      │        │提到案      │            │
 ├─┼───┼────┼──────┼──────┤
 │03│林群偉│96.01.02│由台西分局員│「拘提到案」│
 │  │      │        │警拘提到案  │            │
 ├─┼───┼────┼──────┼──────┤
 │04│林文招│96.01.02│未曾到案    │「拘提到案」│
 ├─┼───┼────┼──────┼──────┤
 │05│蔡嘉宏│96.01.13│未曾到案    │「拘提到案」│
 │  │      │        │            │            │
 ├─┼───┼────┼──────┼──────┤
 │06│張瑞龍│96.01.15│未曾到案    │「拘提到案」│
 │  │      │        │            │            │
 ├─┼───┼────┼──────┼──────┤
 │07│蔡林麗│96.02.03│未曾到案    │「拘提到案」│
 │  │卿    │        │            │            │
 ├─┼───┼────┼──────┼──────┤
 │08│蔡明星│96.02.05│未曾到案    │「拘提到案」│
 │  │      │        │            │            │
 ├─┼───┼────┼──────┼──────┤
 │09│李正生│96.03.06│另案在監    │「拘提到案」│
 │  │      │        │            │            │
 ├─┼───┼────┼──────┼──────┤
 │10│賴建利│96.03.08│另案在監    │「拘提到案」│
 │  │      │        │            │            │
 ├─┼───┼────┼──────┼──────┤
 │11│蘇清澤│96.03.12│另案在監    │「拘提到案」│
 │  │      │        │            │            │
 ├─┼───┼────┼──────┼──────┤
 │12│李瑩基│96.03.13│另案在監    │「拘提到案」│
 │  │      │        │            │            │
 ├─┼───┼────┼──────┼──────┤
 │13│吳佳隆│96.03.31│另案在監    │「拘提到案」│
 │  │      │        │            │            │
 ├─┼───┼────┼──────┼──────┤
 │14│李泓逸│96.04.04│另案在監    │「拘提到案」│
 ├─┼───┼────┼──────┼──────┤
 │15│許富賢│96.10.09│另案在押    │「拘提到案」│
 ├─┼───┼────┼──────┼──────┤
 │16│廖保義│96.10.22│自行到案    │「拘提到案」│
 ├─┼───┼────┼──────┼──────┤
 │17│黃冠順│96.10.25│自行到案    │「拘提到案」│
 ├─┼───┼────┼──────┼──────┤
 │18│林厚佃│96.12.28│另案在監    │「拘提到案」│
 │  │      │        │            │            │
 ├─┼───┼────┼──────┼──────┤
 │19│吳泰山│97.04.20│由水林分駐所│「拘提到案」│
 │  │      │        │員警拘提到案│            │
 ├─┼───┼────┼──────┼──────┤
 │20│沈義雄│97.07.25│另案在監    │「拘提到案」│
 ├─┼───┼────┼──────┼──────┤
 │21│許志忠│97.10.05│另案在監    │「拘提到案」│
 ├─┼───┼────┼──────┼──────┤
 │22│吳瑞堂│97.12.28│由台西分局員│「拘提到案」│
 │  │      │        │警拘提到案  │            │
 └─┴───┴────┴──────┴──────┘
附錄本案論罪科刑法條全文：
中華民國刑法第213條
（公文書不實登載罪）
公務員明知為不實之事項，而登載於職務上所掌之公文書，足以
生損害於公眾或他人者，處 1 年以上 7 年以下有期徒刑。

司法院資訊處製作；財團法人民間司法改革基金會備份。
